# 母子公司无交易票据背书是否违反票据法

提问人：wx_5e11bded959a 时间：2021-09-12 23:33:08
在做一个专项审计，子公司是筹建期的公司，母公司将自己收到的票据直接背书转让给子公司，用于子公司支付工程款。子公司收到票据借：应收票据
贷：其他应付款
票据法有规定，“票据的签发、取得和转让，应当遵循诚实信用的原则，具有真实的交易关系和债权债务关系。”
因为子公司是刚开始筹建，跟母公司没有债权债务关系，也没有交易关系，财务上这样做账肯定没有问题，我想问在法规上这样算违反票据法吗？
虽然是母子公司关系，可还是两个独立的法人

回答人：chenyiwei
严格意义上是存在问题的，即违反了《票据法》和《支付结算办法》对于票据流通需有真实交易背景的要求，而是将票据作为资金拆借的工具。